最　高　行　政　法　院　裁　定　　　　　　　　　九十三年度裁字第一四八九號
　　上　訴　人　甲○○
　　被 上訴 人　勞工保險局
　　代　表　人　史　哲
右當事人間因勞保事件，上訴人對於中華民國九十二年六月十八日臺北高等行政法院
九十一年度訴字第一○七四號判決，提起上訴，本院裁定如左：
　　主  文
上訴駁回。
上訴審訴訟費用由上訴人負擔。
　　理  由
一、按對於高等行政法院判決上訴，非以其違背法令為理由，不得為之，行政訴訟法
    第二百四十二條定有明文。是對於高等行政法院判決上訴，若未具體說明原判決
    違背何項法令、不適用或如何適用不當之具體情事，即非主張原判決違背法令以
    為上訴理由，其上訴不應准許。
二、本件上訴論旨略謂：上訴人於職災醫療期間，僱主僅發給部分工資，加上被上訴
    人核付之傷病給付，均未達勞基法所規定「原領工資」。職災補償為雇主賠償責
    任之一種，非屬勞工保險條例第十八條所述之「收入」，依法免繳個人負擔之保
    險費，故被上訴人應發還上訴人職災傷病期間所繳保險費。又上訴人致主管機關
    書函中明白表示「請被上訴人遵照其上級機關（勞委會）函覆辦理，並發函要求
    雇主恢復上訴人之保險資格」，原審應查明真意，公正判決。行政機關怠惰行為
    ，違反行政程序法第一條及信賴保護原則。上訴人請公傷病假期間，雇主違反勞
    基法第十三條及勞保條例施行細則第二十六條第二項之規定，將上訴人強制終止
    契約並申報退保，應屬無效，勞動契約當然繼續存在。上訴人依勞保條例施行細
    則第六十七條第二項規定，向被上訴人索取職災門診單，自屬合理，何需申請撤
    銷退保處分恢復保險資格。另案被保險人白宏盛職業傷害醫療期間，公司將其退
    保，經八十三年勞監審字第三九二號勞工保險爭議事項審定書，決定將被上訴人
    原核定撤銷，被上訴人以八三勞承字第六○三二九一三號函，恢復其被保險人資
    格。被上訴人審酌本案，未依循勞保監理委員會所採之原則，其發現雇主違法退
    保，既應立即恢復上訴人加保資格由原投保單位繼續發給職災醫療單。被上訴人
    有違行政中立、「不得為差別待遇」、憲法第一百五十三條及社會保險之精神，
    原處分應予撤銷。原審未查明上訴人本意，而為不利上訴人之判決，求予廢棄等
    語。核其狀述內容並未具體說明原判決確有如何違背法令之情事，依首開規定及
    說明，其上訴為不合法，應予駁回。
三、依行政訴訟法第二百四十九條第一項前段、第一百零四條、民事訴訟法第九十五
    條、第七十八條，裁定如主文。
中　　華　　民　　國　　九十三　　　年　　　十一　　　月　　二十五　　　日
                    最 高 行 政 法 院  第 三 庭
                                審 判 長 法  官　　　廖　政　雄
                                         法  官      高  啟  燦
                                         法  官　　　林　清　祥
                                         法  官　　　鍾　耀　光
                                         法  官　　　姜　仁　脩
右  正  本  證  明  與  原  本  無  異
　　　　　　　　　　　　　　　　　　　　 法院書記官　張  雅  琴
中　　華　　民　　國　　九十三　　　年　　　十一　　　月　　二十五　　　日
